【裁判字號】    98,家聲,638
【裁判日期】    981228
【裁判案由】    大陸地區判決聲請承認之裁定
【裁判全文】
臺灣高雄地方法院民事裁定             98年度家聲字第638號
聲  請  人  乙○
相  對  人  甲○○
上當事人間請求認可大陸地區離婚判決事件，本院裁定如下：
    主    文
認可大陸地區福建省福清市人民法院西元二○○四年十二月九日
（2004）融民初字第2361 號民事確定判決。
程序費用新臺幣壹仟元由相對人負擔。
    理    由
一、按在大陸地區作成之文書，經行政院設立或指定之機構或委
    託之民間團體驗證者，推定為真正；又在大陸地區作成之民
    事確定判決、民事仲裁判斷，不違背臺灣地區公共秩序或善
    良風俗者，得聲請法院裁定認可；前開規定，以在臺灣地區
    作成之民事確定裁判、民事仲裁判斷，得聲請大陸地區法院
    裁定認可或為執行名義者，始適用之，臺灣地區與大陸地區
    人民關係條例第7 條、第74條第1 項、第3 項分別定有明文
    。
二、本件聲請意旨略以：聲請人乙○與相對人甲○○原係夫妻，
    因感情破裂，業經福建省福清市人民法院判決離婚確定，並
    經財團法人海峽交流基金會驗證屬實，爰依臺灣地區與大陸
    地區人民關係條例第74條第1 項規定聲請裁定認可等語，業
    據其提出戶籍謄本、福建省福清市人民法院西元2004年12月
    9 日（2004）融民初字第2361號民事判決暨其生效證明書、
    福建省福清市公證處西元2009年10月22日（2009）融證民字
    第7684、7683號公證書及福建省福清市公證處西元2009年10
    月22日（2009）融證民字3690號公證書、財團法人海峽交流
    基金會民國98年11月30日（98）核字第130050、130051號證
    明、財團法人海峽交流基金會民國98年8 月5 日（98）核字
    第075371號證明、委託書等各1 份為證。
三、經查，聲請人主張之上開事實，業據聲請人提出上開文件為
    證，堪信為真實。本院審酌上開判決書內容，係以原、被告
    婚前缺乏了解，相識不久即登記結婚，雙方在台灣共同生活
    期間，因性格不合，夫妻間經常發生爭吵，產生矛盾，2004
    年2 月4 日原告回到福清。此後不久，雙方就失去聯繫至今
    ，使夫妻矛盾進一步惡化，互不往來，夫妻感情確已破裂為
    據，准予判決兩造離婚，與我國民法第1052條第2 項之離婚
    重大事由相當，經核其判決內容亦與臺灣地區之公共秩序或
    善良風俗並無相違；又大陸地區業於民國87年1 月15日通過
    「最高人民法院關於人民法院認可台灣地區有關法院民事判
    決的規定」，並自同年5 月26日起施行，嗣在臺灣地區作成
    之民事確定裁判，已得依該規定聲請大陸地區法院裁定認可
    ，故應認聲請人之聲請於法有據，應予認可。
四、依非訟事件法第21條第2項、第24條第1項，民事訴訟法第78
    條，裁定如主文。
中    華    民    國    98    年    12    月    28    日
                  家事法庭      法  官   劉建利
以上正本係照原本作成
如對本裁定抗告須於裁定送達後10日內向本院提出抗告狀
中    華    民    國    98    年    12    月    28    日
                                書記官   李聖章


司法院資訊處製作；財團法人民間司法改革基金會備份。
